臺灣士林地方法院交通事件裁定
原處分機關　臺北市交通事件裁決所
異　議　人
即受處分人　甲○○
上列異議人即受處分人因違反道路交通管理處罰條例案件，對於
臺北市交通事件裁決所民國96年7 月4 日所為之處分（原處分案
號：北市裁二字第裁22-C00000000號）聲明異議，本院裁定如下
：
    主  文
異議駁回。
    理  由
一、按汽車駕駛人，行經有燈光號誌管制之交岔路口闖紅燈者，
    處新臺幣（下同）1 千8 百元以上5 千4 百元以下罰鍰，並
    記違規點數3 點，道路交通管理處罰條例第53條第1 項、第
    63條第1 項第3 款分別定有明文。
二、原處分意旨略以：異議人即受處分人甲○○（下稱異議人）
    於民國96年2 月9 日15時40分許，騎乘車號CHH-751 號重型
    機車，行經臺北縣永和市○○路與信義路之有燈光號誌管制
    路口闖紅燈，經臺北縣政府警察局永和分局警員當場攔停舉
    發有「闖紅燈」之違規。又異議人因未於應到案日期向處罰
    機關聲明不服，亦未依規定到案聽候裁決，原處分機關乃依
    違反道路交通管理處罰條例第53條第1 項及違反道路交通管
    理事件統一裁罰基準表之規定，裁處受處分人罰鍰4 千5 百
    元，並依道路交通管理處罰條例第63條第1 項第3 款記違規
    點數共3 點等語。
三、聲明異議意旨略以：案發當日異議人行經系爭路口時，並未
    違規闖紅燈，僅係於紅燈甫轉綠燈時，起步較快而遭警員攔
    停，並指摘異議人有闖紅燈之違規行為，異議人甚感不服，
    逐與警員發生爭執，該名警員隨即召喚同行之警員企圖佐證
    ，惟該名同行之警員回以並無親眼目擊，並向異議人告以承
    認為妥。而異議人曾於圓通路發生與本件相似之舉發事件，
    經異議人向警員當場陳述事實後，舉發警員立即向異議人道
    歉並不予舉發，何故相同情形卻有不同之處理，本件裁罰應
    屬不當云云。
四、經查，本件異議人騎乘車號CHH-751 號重型機車，於前開時
    、地，經員警當場攔停舉發有「闖紅燈」違規行為等情，有
    舉發違反道路交通管理事件通知單影本1 紙附卷可稽，另證
    人即本件舉發員警林元傑於本院調查時，以具結擔保其供述
    之真實性並在負擔偽證罪之心理處罰狀態下證稱：「異議人
    是騎乘機車直行文化路，闖越文化路與信義路口的號誌」、
    「（異議人機車行進方向為何？）直行文化路，我是在過了
    信義路及文化路上發現異議人闖越紅燈，我當時執行巡邏勤
    務，我騎乘警用機車的行進方向與異議人不同，當時我正在
    停等紅燈，我發現異議人違規闖越信義路與文化路144 巷之
    紅燈號誌時，即出聲叫異議人停車，異議人繼續直行約10至
    15公尺後就停在文化路路旁，我就騎乘警用機車迴轉，告發
    異議人違規」等語明確（見本院96年11月5 日訊問筆錄）。
    衡諸證人為臺北縣政府警察局永和分局警員，與異議人素不
    相識，復無怨隙，應無甘冒觸犯偽證重罪，故意構詞誣陷異
    議人之可能，則其前開證詞，自可採信。另觀諸證人林元傑
    庭呈舉發路口採證照片，該文化路及信義路之交岔路段為略
    呈T 字型之交叉路口，而該路口路面寬廣，無障礙物，參以
    證人林元傑於該路口停等紅燈號誌之位置，適與異議人之行
    進方向為相反方向，更能清楚知悉該路口之交通號誌變換及
    車輛往來情形，而無錯將綠燈號誌誤認為紅燈號誌之虞。又
    異議人所稱曾於相似路段遭舉發後，曾有員警告知係誤認云
    云置辯，然異議人前開所辯屬實，亦與本件無涉，亦不足以
    證明異議人無本件違規之事實，異議人以此為據而聲明異議
    ，即屬無由。
五、綜上所述，異議人確有於前揭時、地，於行經有燈光號誌管
    制之交岔路口時闖越紅燈之違規行為，從而，原處分機關依
    前揭道路交通管理處罰條例第53條第1 項、第63條第1 項第
    3 款及違反道路交通管理事件統一裁罰基準及處理細則及基
    準表之規定，從重逕行裁處異議人罰鍰4 千5 百元，並記違
    規點數共3 點，核無違誤，本件異議人之異議為無理由，應
    予駁回。
據上論斷，應依道路交通案件處理辦法第19條，裁定如主文。
中　　華　　民　　國　　96　　年　　12　　月　　26　　日
　　　　　　　　　交通法庭法　官　莊明達
以上正本證明與原本無異。
如不服本裁定，應於送達後5 日內，向本院提出抗告狀。
                          書記官  陳慧中
中    華    民    國    96    年    12    月    26    日
